【裁判字號】    88,訴,2201
【裁判日期】    890511
【裁判案由】    違反森林法
【裁判全文】
臺灣高雄地方法院刑事判決                        八十八年度訴字第二二一號
    公  訴  人  臺灣高雄地方法院檢察署檢察官
    被      告  丙○○
    選任辯護人  萬維堯
右列被告因違反森林法案件，經檢察官提起公訴（八十八年度偵字第二○二三九號）
，本院判決如左：
    主  文
丙○○損壞保安林，足以生損害於公眾或他人，處拘役伍拾日，如易科罰金，以參佰
元折算壹日。緩刑貳年。
    事  實
一、丙○○係高雄市飛行運動委員會負責人，於民國八十八年六月十二日上午八時，
    為配合行政院體育委員會舉辦陽光健身計劃系列－飛出希望活動，未經過主管機
    關高雄市政府之核准或同意，私自砍伐高雄市萬壽山長春橋碉堡下方高雄市政府
    甲○○管轄之鼓山區○○段一四三號保安林內之相思樹雜木卅七株，損壞保安林
    ，足以生損害於公眾或他人。
二、案經高雄市政府甲○○函請高雄市政府警察局鼓山分局移送臺灣高雄地方法院檢
    察官偵查起訴。
    理  由
一、右揭事實業據被告丙○○坦承不諱，核與證人即西子灣青年活動中心之承辦人戊○○及高雄市政府甲○○人員己○○到庭結證情節相符，復有高雄市政府甲○○
    八十八年六月二十一日八十八高市建設三字第二０五六六號函及所附之照片二幀
    附卷足資佐證。被告雖辯稱伊於上揭時地砍伐林木乙節，已得該活動之承辦人戊○○之同意，而戊○○之上司即西子灣青年活動中心總幹事丁○○及組長乙○○
    亦知該事云云。經查，被告所辯上開情節為證人戊○○、丁○○及乙○○所否認
    並到庭具結在案，且證人戊○○、丁○○及乙○○等人，亦非系爭保安林之主管
    機關，縱係經過該等人之同意，亦無法卸免被告罪責，而難為其有利之認定。本
    件事證明確，被告犯行足堪認定。
二、按森林法所稱主管機關，在省（市）為省（市）政府；非經主管機關核准或同意
    ，不得於保安林伐採、傷害竹、木、開墾、放牧、或為土、石、草皮、樹根之採
    取或採掘。森林法第二條、第三十條第一項定有明文。核被告砍伐林木，損壞保
    安林之行為，係犯森林法第五十四條第一項之罪。公訴人認被告所為係犯森林法
    第五十一條第一項於他人森林內擅自墾植或設置工作物罪，容有未洽，惟起訴之
    社會基本事實相同，爰依法變更起訴法條。審酌被告係為協助行政院體育委員會
    舉辦陽光健身計劃系列－飛出希望活動之飛行傘部分之公益表演，為安全之需，
    而砍伐保安林內之林木，其犯罪之動機、目的、手段、犯罪所生之損害，及犯罪
    後態度等一切情狀，爰量處如主文所示之刑，以示懲儆。又被告素行良好，未曾
    犯罪受有期徒刑以上刑之宣告，有臺灣高雄地方法院檢察署刑案資料查註紀錄表
    及本院被告全國前案紀錄表各一份在卷可稽，其經本次偵、審教訓後，應知警惕
    ，當無再犯之虞，且被告於事後亦補種水黃皮樹五十二株等情，業據被告陳明在
    卷，並有照片四幀在卷可按，本院因認上開宣告之刑，以暫不執行為適當，爰併
    予宣告緩刑二年，以啟自新。
三、據上論結，應依刑事訴訟法第二百九十九條第一項前段、第三百條，森林法第五
    十四條第一項，刑法第十一條、第四十一條、第七十四條第一款，罰金罰鍰提高
    標準條例第一條前段、第二條，判決如主文。
中      華      民      國      八十九      年      五      月  十一    日
                                  臺灣高雄地方法院刑事第二庭
                                      法  官    劉建利
右正本證明與原本無異。
如不服本判決，應於判決送達後十日內，向本院提出上訴狀。
                                      書記官    洪生輝
中      華      民      國      八十九      年      五      月  十二    日
附錄本件論罪科刑之法條：森林法第五十四條第一項。
毀棄、損壞保安林，足以生損害於公眾或他人者，處三年以下有期徒刑、拘役或一萬
元以下罰金。


司法院資訊處製作；財團法人民間司法改革基金會備份。
